臺灣高雄地方法院刑事判決　　　　　　　　　　　　九十三年度訴字第一九一二號
　　公　訴　人　臺灣高雄地方法院檢察署檢察官
　　被　　　告　丁○○
　　選任辯護人　張永昌律師
右列被告因違反毒品危害防制條例案件，經檢察官提起公訴（九十三年度偵字第三三
四八號），本院判決如左：
    主  文
丁○○共同連續販賣第一級毒品，處有期徒刑拾貳年。扣案如附表三編號一至四、附
表四編號一、二所示之第一級毒品海洛因共陸包（驗後合計淨重參參點壹壹公克）均
沒收銷燬之。扣案如附表四編號十三所示之行動電話壹具沒收。未扣案之販賣第一級
毒品所得新台幣壹萬元沒收，如全部或一部不能沒收時，以其財產抵償之。
其餘被訴部分不受理。
    事  實
一、丁○○前於民國九十一年間，因施用第一級毒品海洛因及第二級毒品甲基安非他
    命案件，經臺灣高雄地方法院聲請本院裁定觀察、勒戒獲准，於九十二年一月十
    四日入所執行，嗣經評估有繼續施用傾向，復經本院裁定令入戒治處所施以強制
    戒治，於九十二年三月二十六日入所執行，於九十二年十一月十七日停止處分執
    行，於九十三年二月十七日期滿未經撤銷，經臺灣高雄地方法院檢察署檢察官於
    九十三年二月二十五日以九十三年度戒毒偵字第一一八號為不起訴處分確定。詎
    料丁○○明知海洛因為第一級毒品，未經許可，不得製造、運輸、販賣、持有及
    施用，除己身染有毒癮外，竟為獲取非法利益，基於販賣第一級毒品海洛因之概
    括犯意，連續自九十三年一月起迄同年二月九日止，經由甲○○以門號0000
    000000號之行動電話與丁○○使用之門號0000000000號行動電
    話聯絡購毒事宜後，由丁○○販賣第一級毒品海洛因予甲○○如附表一所示，復
    由乙○○以門號０七─0000000號之室內電話及門號000000000
    0號之行動電話與丁○○上開門號之行動電話聯絡購毒事宜後，由丁○○販賣第
    一級毒品海洛因予乙○○如附表二所示，共計得款新台幣一萬元。嗣於九十三年
    二月九日晚上八時許，因警方監聽查知丁○○及丙○○相約在高雄市○○區○○
    街四六號十二樓之四有疑似毒品交易之情形，經員警向承辦檢察官報告徵得檢察
    官同意指揮後，即依檢察官指揮派員尾隨購毒者進入上開處所所在大樓之公用樓
    梯埋伏，待丙○○自上開處所開門欲離開之際，趨前當場逮捕丙○○，進而入內
    逮捕被告而扣得如附表三所示之物，其後在未經被告同意下搜索上開處所而扣得
    如附表四所示之物，始查知上情。
二、案經高雄市政府警察局報由臺灣高雄地方法院檢察署檢察官偵查起訴。
    理  由
壹、有罪部分：
一、訊據被告丁○○固不否認於上開時、地為警查獲，並扣得如附表三、四所示之物
    ，惟矢口否認有何販賣第一級毒品犯行，辯稱：伊沒有販賣第一級毒品海洛因云
    云。經查：
（一）被告係如何販賣第一級毒品海洛因予證人甲○○一節，業經證人甲○○於警詢
      中證稱：「（你所施用之毒品海洛因係如何得來？）我都是向丁○○所購買」
      （警卷二第十三頁反面）、「（你如何向丁○○購買毒品？共購買幾次？每次
      購買多少毒品？）我都是以我的電話0000000000號撥打丁○○所有
      0000000000號電話向他購買三次毒品海洛因，每次購買新台幣一千
      元之毒品海洛因一包」（警卷二第十三頁反面）、「（你向丁○○購買毒品之
      時間及地點？交易方式為何？）我分別於九十三年一月中旬左右、一月底左右
      、同年二月出左右都在凌晨兩點打丁○○之行動電話購買毒品，當時丁○○都
      開乙部白色自小客車前來我現住處樓下交給我毒品，我都是以一手交錢一手交
      貨方式交易」（警卷二第十三頁反面）等語，復經證人甲○○於偵查中證稱：
      「（向何人購買？）丁○○。他打電話給我，我的電話0000000000
      ，他的電話是0000000000。我共向他購買三次，第一次是一月中旬
      、第二次是一月底、第三次是二月初。我每次是向他購買一千元一個小夾鏈袋
      ，我放在香煙裡施用」（偵查卷第四五頁）等語。
（二）又被告係如何販賣第一級毒品海洛因予證人乙○○一節，業經證人乙○○於警
      詢中證稱：「（警方持臺灣高雄地方法院檢察署通訊監察書九十三年一月二十
      九日雄檢楠河監字第二十號監察書執行通訊監察，在九十二年二月四日與二月
      五日在0000000000號行動電話通訊中，你與丁○○通話購買毒品是
      否實在？情形如何請詳述？）我是使用家裡電話０七0000000及手機0
      000000000號行動電話打丁○○的行動電話（0000000000
      ）我都稱呼他叫『老三』，是在九十三年二月四日下午大約在下班時間，我打
      電話給他要向他買『軟的』（海洛因）毒品，數量是『一錢』，結果他說不夠
      只有『半錢』（價值新台幣柒仟元整），我就向他買『半錢』的毒品海洛因，
      我們約在左營區的翠峰、翠華路口交易，由丁○○叫一名不詳姓名男子親手交
      給我」（警卷二第一頁反面）、「（你前後共向丁○○購買幾次毒品？金額及
      數量多少）我只向他購買過一次毒品海洛因，金額是新台幣柒仟元，數量是半
      錢」（警卷二第一頁反）等語。
（三）按「證人於審判外之陳述，除法律有規定外，不得做為證據」、「被告以外之
      人於檢察事務官、司法警察官或司法警察調查中所為之陳述，與審判中不符時
      ，其先前之陳述具有較可信之特別情況，且為證明犯罪時所必要者，得為證據
      」，刑事訴訟法第一百五十九條、第一百五十九條之二分別定有明文。經查：
  １、本件證人甲○○及乙○○二人，均係因警方依法監聽被告所使用之行動電話通
      訊內容，而查得該二證人涉嫌向被告購買第一級毒品海洛因，乃依法詢問，而
      其二人接受警方詢問時，係於警方查獲被告涉嫌販賣第一級毒品及渠等二人涉
      嫌施用第一級毒品之際，渠等二人記憶應最為鮮明可靠；而被告該時亦經本院
      依法羈押並禁止接見通信，無從與證人勾串供詞以卸罪責，渠等二人之動機應
      最為單純；且觀諸渠等二人於各該次警詢之證述情節，無論就其與被告聯絡之
      方式、交易之毒品種類、數量、次數、購買金額、交易方式、地點等細節問題
      均能逐一詳述，若非確有此情，其二人何以杜撰該等情節陷害被告並陷己身於
      罪，本已初見其可信性。
  ２、證人甲○○雖於本院審理時結證證稱：其所施用之第一級毒品海洛因係向綽號
      「昇仔」之人購得，其並未向被告購買過毒品，其已忘記「昇仔」之行動電話
      門號為何，其先前於警詢及偵查中之所以指證係向被告購買第一級毒品海洛因
      ，係因警察及檢察官均向其表示必須這樣講才放其回去云云。然查，證人甲○○與被告素無冤仇，且為朋友關係，均為被告及證人甲○○所不否認，是證人
      王裕閩當無誣陷被告販毒之圖。又證人甲○○於接受警詢時，除其本人在場接
      受警詢外，並有其母蔡素卿及其妻在場陪同，經由警方詢問證人甲○○購買毒
      品之情節後，復將被告及其餘不詳人士之口卡相片並列由證人甲○○指認，證
      人王裕閩復於警方詢問完畢而在該次警詢筆錄及指認嫌疑人紀錄表上簽名等情
  ，均有該次警詢筆錄暨內附指認紀錄表一紙附卷可稽，在在足見證人甲○○於
      警詢中之指證應無受警方脅迫之可能。而證人王裕閩於警詢時所證述之內容，
      核與其在檢察官偵訊時具結所證稱之情節相符，有該次偵訊筆錄在卷可查，更
      見其於警詢中之指證應係實情。復核被告所使用之0000000000行動
      電話門號，亦確有多次與證人所使用之0000000000之行動電話門號
      之通話紀錄，有0000000000通聯紀錄一紙足供為證，顯見其於警詢
      中之指證應較為真實，其於本院前開證述應係事後迴護被告之詞，不足採信。
  ３、證人乙○○於本院審理時雖結證證稱：其確有於九十三年二月四日與被告有如
      監聽譯文（警卷二第七到十一頁）之對話內容，惟證稱其係打電話詢問被告海
      洛因價格如何，原固有要向被告拿取毒品，但不是要購買，且被告沒有交付毒
      品，其與被告在電話中所提及之價錢，係在討論被告向別人購買之價格太高，
      非與被告在磋商價錢，其於警詢之指證係應警方要求云云。然查，證人乙○○
      與被告間雖不熟識，然亦無何嫌隙等情，均為被告及證人乙○○所不否認，是
      證人乙○○本無需為誣陷被告販毒之舉。證人乙○○於接受警詢時，經由警方
      在台灣高雄第二監獄詢問證人乙○○購買毒品之情節後，復將被告及另二不詳
      人士之口卡相片並列由其指認，證人乙○○復於警方詢問完畢而在該次警詢筆
      錄及指認嫌疑人紀錄表上簽名等情，均有該次警詢筆錄暨內附指認紀錄表一紙
      附卷可稽，同見證人乙○○於警詢中之指證應無受警方脅迫之可能。衡諸證人
      乙○○於檢察官偵訊時，即以改口證稱：伊確有於九十三年二月四日打電話要
      向被告購買毒品，惟交易並未完成云云（偵查卷第五五─五六頁），復於本院
      審理又改口證稱如上，除見其餘偵查及本院審理之證詞有所矛盾外，亦見其有
      逐步改口求為被告脫罪之情，當見警詢中證詞之可信性。觀諸證人乙○○於九
      十三年二月四日與被告之對話內容，顯係其與被告就毒品交易金額、數量、交
      易地點相約，且確有前往約定地點與被告接觸，亦有該通訊監察譯文一紙附卷
      可稽，自堪認其於警詢中之指證情節為真，其於本院前開證述同係迴護被告之
      詞，要無足採。
  ４、從而，是雖該二證人均於本院審理時為如上之證詞，然經查均係有為被告脫罪
      之嫌，不足採信，揆諸前揭說明，當以證人甲○○與乙○○於警詢之證詞較為
      可信，且對案發情形指述較為詳盡可採，應為證明犯罪所必要，當可為本案認
      定事實之證據。
（四）按刑事訴訟程序，係以確定國家具體之刑罰權為目的，為保全證據並確保刑罰
      權之執行，於刑事訴訟程序之進行，固應允予實施強制處分之必要，惟強制處
      分之搜索、扣押，足以侵害個人之隱私權及財產權等憲法上之權利，尤以檢察
      官、檢察事務官、司法警察官或司法警察為無令狀之逕行搜索時，必以具備法
      所規定之特別情形始得為之，且需於執行搜索後陳報法院予以審查，已兼顧刑
      事追訴程序之遂行與人權之保障，刑事訴訟法第一百三十一條第一至三項分別
      定有明文。又為確保法院審查該等逕行搜索之效力，若逕行搜索所得之扣押物
      ，未經陳報該管法院或經法院撤銷者，審判時法院得宣告所扣得之物不得為證
      據，亦為同條第四項所明文規定。於此情形，法院自應本於違背法定程序之程
      度、執行人員違背法定程度之主觀意圖、違背法定程序之情狀、侵害犯罪嫌疑
      人或被告權益之種類及輕重、涉嫌犯罪案情所生之危險或實害、禁止使用證據
      對於預防將來違法取得證據之效果、該等犯罪證據取得之難易度、偵審人員如
      依法定程序，有無發現該證據之必然性及證據取得之違法對被告訴訟上防禦不
      利益之程度等情狀綜合予以審酌，由審判時之法院，於兼衡人權保障與公共利
      益之均衡維護下，以決定是否該等扣案物是否不得為本案認定事實之證據。經
      查：
  １、本件被告為警依臺灣高雄地方法院檢察署檢察官指揮執行搜索，於九十三年二
      月九日晚上九時三十分許，在高雄市○○街四六號十二樓之四所為之逕行搜索
      ，已為本院駁回其事後陳報之聲請，並由該檢察官抗告於臺灣高等法院高雄分
      院駁回確定等情，有本院九十三年度急搜字第八號裁定及臺灣高等法院高雄分
      院九十三年度抗字第四七號裁定在案足憑，足認前開逕行搜索確經法院撤銷無
      誤。次查，本件警方係於該次搜索前，依法監聽被告之通話內容而查得被告於
      同日晚上八時許，與證人丙○○洽談毒品購買事宜，並相約由證人丙○○前往
      被告所在上開處所進行交易之疑似毒品交易內容，始向檢察官請求指揮逕行搜
      索等情，有該次監聽譯文附卷可稽（偵查卷第一四─一六頁）。警方監聽查得
      上開通話內容，乃向承辦檢察官報告上情，於徵得檢察官同意後，即派員尾隨
      購毒者進入上開處所所在大樓之公用樓梯埋伏，待證人丙○○自上開處所開門
      欲離開之際，即當場逮捕丙○○，並入內逮捕被告而扣得如附表三所示之物，
      其後未經被告同意即搜索上開處所而扣得如附表四所示之物等情，業據被告、
      證人丙○○於警詢供述在卷，且有搜索扣押筆錄、扣押物品目錄表各一紙及扣
      案物相片三幀搜索附卷可稽，同見上情為真。
  ２、經本院審諸警方係監聽查得被告涉嫌販賣第一級毒品海洛因予證人丙○○報請
      檢察官指揮逕行搜索該處，並在外該棟大樓公用樓梯等待屋內之人外出，始趨
      前逮捕被告及丙○○並進入屋內執行逕行搜索，而被告所涉犯之罪嫌，係販賣
      第一級毒品罪嫌，危害社會甚大，厥有嚴加查緝之必要。警方於當場逮捕之丙○○身上及被告身上，確均有查獲施用毒品之相關器具，當已讓值勤員警深信
      被告所處屋內當有不法物品存在。又本件在場值勤員警多人，本得於逮捕被告
      及丙○○後，先控制現場避免犯罪證據滅失，再向本院申請核發搜索票，由承
      辦法官依法審核，而經本院衡酌前開情況，堪認當時情形應已符合搜索票之核
      發要件，是若經警報請檢察官依法聲請本院核發搜索票，當亦可扣得前開證物
  。另審酌被告多次前往該非其戶籍地之處所，並涉嫌與丙○○相約在該處交易
      或施用毒品，且又確於該屋內查獲如附表四所示之第一級毒品海洛因及相關施
      用、分裝器具，並經本院給予被告辨明上開扣案物品之機會。從而，本院認警
      方依檢察官指揮之逕行搜索固因不符情況急迫之情形而經撤銷確定，惟於兼衡
      上開情狀後，認該等如附表四之扣案物均無宣告不得為證據之必要，是該等扣
      案物均有證據能力，足為供本件事實認定之證據，先此敘明。
  ３、如附表四編號一、二之扣案物係為第一級毒品海洛因，有扣押物品清單及法務
      部調查局九十一年四月一日調科壹字第二二００一六八四五號鑑定通知書各一
      紙附卷，堪認該等扣案物均為第一級毒品海洛因（驗後合計淨重二一點０七公
      克）無誤。
  ４、雖被告於本院審理時否認如附表編號四所示之物為其所有，然被告於警詢時即
      已供稱除如附表四編號十、十二所示之物為屋主蔣亦祥所有外，其餘如附表四
      所示之物均為其所有；復又於本院九十三年度聲羈字第九二號調查時，供稱除
      如附表四編號十、十一、十二所示之物為屋主蔣亦祥所有外，其餘如附表四所
      示之物均為其所有，並於該案調查時，明確供稱該等海洛因及甲基安非他命之
      來源等語在卷，足認其於本院翻異前供，改稱該等物品均非其所有云云，應為
      卸責之詞，不足採信，堪認如附表四編號一至九及編號十三至十四所示之物，
      均為被告所有無誤。
  ５、又被告於遭警逮捕之際，經警為附帶搜索而在其身上查獲如附表三之扣案物，
      經檢驗後確為第一級毒品海洛因，有被告及丙○○於警詢中之供述，復有高雄
      市刑警大隊搜索扣押筆錄、扣押物品目錄表、扣押物品清單及法務部調查局九
      十一年四月一日調科壹字第二二００一六八四五號鑑定通知書各一紙附卷可稽
      ，堪認該等扣案物均為第一級毒品海洛因（驗後合計淨重一二點０四公克）無
      誤。
  ６、衡諸被告案發時並無固定收入來源，業據被告於前開羈押案件審理時供述在卷
      ，然其卻持有如附表三、四所示之為數不少之第一級毒品海洛因，並已分裝完
      成，復參酌前開證人指證內容及被告與他人之通話內容，堪認該等第一級毒品
      海洛因除供被告己身施用外，同有伺機販賣他人之圖；另被告該次為警查獲如
      附表四編號十三之行動電話一具為被告所有，並與行動電話業者所有之門號0
      000000000ＳＩＭ卡搭配使用，業據被告供承在卷，而查該門號之通
      化內容，係為被告與證人甲○○及乙○○洽談毒品交易情形，亦有扣押物品清
      單及該門號之上開監聽譯文附卷可稽，均益徵被告確有販賣第一級毒品海洛因
      之犯行。
（五）又被告販售第一級毒品海洛因予證人甲○○及乙○○之價格應係分別如附表一
      、二所示，然因被告飾詞否認販賣第一級毒品之犯行，致本院無從確知其販賣
      毒品所獲之利益為何，惟衡情販賣第一級毒品者，依法應處死刑、無期徒刑，
      並得併科新台幣一千萬元以下罰金，此為毒品危害防制條例第四條第一項所明
      文規定，凡人均知販賣第一級毒品係屬嚴重違法行為，苟遭逮獲，後果非凡，
      是毒販出售毒品時無不小心翼翼，不敢公然為之；且不論是毒品之包裝如何，
      均可由販售者任意分裝增減其重量及純度，而每次販賣之價格，亦隨雙方關係
      之深淺、資力、需求之程度等因素，由販售之人任意調整，顯見販售毒品之人
      ，必有豐厚利得，否則豈有願冒罹重典之風險，而以原價買賣毒品之理，故被
      告販入之價格必較販出之價格為低，其欲從中賺取買賣差價以牟利之營利意圖
      甚明。
（六）雖被告於本院審理時辯稱：伊平日所駕駛之車輛為ＢＭＷ之紅色自用小客車等
      語，而證人甲○○於警詢中竟指證其所駕駛之自用小客車為白色，堪認證人甲○○於警詢中之指證非真云云。然衡諸車輛使用並非即以車輛所有人為限，且
      向他人借用車輛用以駕駛者所在多有，縱令被告平日所駕駛之自用小客車為紅
      色，亦未即可認甲○○前開指述全然不實。況被告販賣毒品予證人乙○○之際
      ，係囑託他人前往交付毒品及收取金錢，已如前述，是在本案被告另有共犯之
      情形下，更見被告有使用他人車輛之可能，被告上開辯證同不足為有利之認定
      ，
（七）綜上所述，被告確曾於九十三年一月底起迄同年二月五日止，以賤買貴賣之獲
      利意圖，販售第一級毒品海洛因予證人甲○○及乙○○二人如附表一、二所示
      。本案事證業臻明確，被告犯行洵堪認定，應依法論科。
二、論罪科刑：
（一）查海洛因係屬第一級毒品，毒品危害防制條例第二條第二項第一款定有明文，
      依法不得非法持有及販賣。
（二）核被告所為，係犯毒品危害防制條例第四條第一項之販賣第一級毒品罪。被告
      持有第一級毒品之低度行為已為販賣之高度行為吸收，不另論罪。
（三）被告就如附表二所示販賣第一級毒品之犯行，與該不知名之人成年男子有犯意
      聯絡及行為分擔，為共同正犯。
（四）被告多次販賣第一級毒品犯行，時間緊接，所犯構成要件相同之罪，顯係基於
      概括犯意為之，為連續犯，爰依刑法第五十六條之規定論以一罪，並加重其刑
      。惟被告所犯上開罪名之法定本刑為死刑或無期徒刑，依刑法第六十五條第一
      項及第六十四條第一項規定，均不得加重，爰不就該法定刑部分予以加重。
（五）又被告販賣第一集毒品予證人乙○○之犯行，雖未據公訴人起訴，然業經公訴
      人於補充理由書中促請本院併予審理，且經本院認與起訴之販賣第一級毒品犯
      行有連續犯之一罪關係，已如上述，應為起訴效力所及，本院自得對之加以審
      理。
（六）被告與他人共同販賣第一級毒品海洛因而使毒品氾濫，行為固無足取，然其販
      賣之數量非鉅、次數非繁，且僅販賣予二人，而所得亦非甚鉅，苟以其犯罪情
      節與其餘查獲販賣毒品之重量達數公斤、數十公斤甚或上百公斤者相比，其惡
      性尚非重大不赦，若以所犯該罪之法定本刑而科處死刑或無期徒刑，實屬情輕
      法重，在客觀上尚足以引起一般之同情，應有堪資憫恕之處，是本院認即令處
      以法定最低刑度猶嫌過重，爰依刑法第五十九條規定酌減其刑，故死刑減為無
      期徒刑或十五年以下十二年以上有期徒刑，無期徒刑則減為七年以上有期徒刑
      ，罰金部分則與前開加重規定部分依法先加後減之。
（七）爰審酌被告本有施用毒品劣習，明知海洛因對人體之危害，竟藉由販售第一級
      毒品海洛因圖利，戕害他人身心健康，危害社會治安至鉅，雖其所販賣之次數
      及數量與所得非鉅，然其犯後卻飾詞否認犯行，未有悔意，復衡其犯罪之動機
      、目的、手段及所生之危害等一切情狀，酌情量處如主文所示之刑，以資儆懲
      。
三、被告為警查獲時扣得如附表三編號一至四、附表四編號一、二所示疑似毒品之物
    ，均為第一級毒品海洛因，且應為本案販賣第一級毒品相關聯之物，業如前述，
    應依毒品危害防制條例第十八條第一項前段之規定，不論屬於被告所有與否，均
    沒收銷燬之。又被告因犯本罪所得之財物共計一萬元，雖均未扣案，然應依同條
    例第十九條第一項規定宣告沒收之，如全部或一部不能沒收時應以其財產抵償之
    。另被告為警查獲如附表四編號十三之行動電話一具，為被告所有供本件販賣第
    一級毒品所用之物，亦如前述，應依同條例第十九條第一項規定宣告沒收。至其
    餘如附表四編號三至九所示之第二級毒品甲基安非他命及吸食器，均與本件販賣
    第一級毒品犯行無關；如附表四編號十至十二所示之物，被告均否認為其所有，
    並辯稱為屋主蔣亦祥所有，且無法證明與本件被告之販賣第一級毒品必有關連；
    如附表四編號十四所示之物，雖為被告所有，惟無從證明與本件販賣第一級毒品
    有所關連，爰均不予宣告沒收。
四、本案證人甲○○及乙○○二人，先後分別於警詢、偵查及本院審理時為逕相歧異
    之證詞，且其等所證事項於本案有重要關係事項，已涉有偽證罪嫌，本院自應依
    法告發，並由偵查機關依法偵辦，附此敘明。
五、又檢察官於起訴後向本院提出之補充理由書，性質上應為促請本院注意與本案有
    相關之審理事項，無從變更原起訴書之起訴範疇。而本件公訴人於起訴後本院審
    理時，向本院提出補充理由書，認被告另有涉犯販賣第一級毒品海洛因予證人李
    宗坤及丙○○之犯行。經查：就理由書所載之販賣予乙○○部分，經查被告確有
    販賣第一級毒品予乙○○之犯行，業如前述；然就該理由書所載之販賣予丙○○
    部分，觀諸證人丙○○在警詢中之證詞均否認有未向被告購買毒品，證稱係要還
    錢予被告，而被告亦辯稱監聽譯文中之對話係為敷衍證人丙○○，欲使其前來該
    處後央其還錢，且警方於當場逮捕之際，亦未自證人丙○○身上扣得第一級毒品
    海洛因，並經本院傳訊證人丙○○無著，自難認被告有販賣第一級毒品海洛因予
    證人丙○○。是前開被告販賣第一級毒品乙○○之犯行，既與本院有連續犯之一
    罪關係，本院自得併予審理；而既查無被告販賣第一級毒品與丙○○之范行，且
    該補充理由書又無起訴或變更原起訴書起訴事實之效力，本院自無庸就該部分為
    何諭知，附此敘明。
貳、不受理部分：
一、公訴意旨略以：被告於九十三年二月九日為警查獲時遭警扣得如附表四編號三至
    九所示之第二級毒品甲基安非他命（公訴人誤載為安非他命）六小包及吸食器二
    組，因認被告涉犯有毒品危害防制條例第十一條第二項之持有第二級毒品罪等語
    。
二、按曾為不起訴處分或撤回起訴，而違背第二百六十條規定再行起訴者，應諭知不
    受理判決，刑事訴訟法第三百零三條第四款定有明文。
三、本案被告固於本院審理時辯稱：如附表四編號三至九所示之第二級毒品甲基安非
    他命及吸食器均非其所有云云。然被告於警詢時即已供稱除如附表四編號十、十
    二所示之物為屋主蔣亦祥所有外，其餘如附表四所示之物均為其所有，而其持有
    該等第二級毒品甲基安非他命係為供己施用（警卷一第四頁正反面）；復又於本
    院九十三年度聲羈字第九二號調查時，供稱：除如附表四編號十、十一、十二所
    示之物為屋主蔣亦祥所有外，其餘如附表四所示之物均為其所有，並於該案調查
    時，明確供述該等甲基安非他命之來源在卷（本院九十三年度聲羈字第九二號卷
    第四頁），足認其於本院審理時翻異前供，改稱該等扣案之第二級毒品非其所有
    云云，應為卸責之詞，不足採信，堪認如附表四編號三至九所示之之物，均為被
    告所持有無誤。又被告持有該等第二級毒品甲基安非他命之原因係為吸食之用，
    除據被告於警詢中供稱在卷外，並有如附表四編號九所示殘有第二級毒品甲基安
    非他命於上之吸食器二組扣案足資佐證。而被告為警查獲當日所採集之尿液經送
    檢驗結果，確有第二級毒品甲基安非他命陽性反應，亦有高雄市立凱旋醫院九十
    三年二月二十七日煙毒尿液檢驗成績書暨尿液對照表一份（警卷二第四─五頁）
    在卷可查。足見被告於警詢中供稱扣案之甲基安非他命係供己施用一節，足堪採
    信，是被告以供己施用之意思持有第二級毒品甲基安非他命於九十三年二月九日
    為警查獲等情，至堪認定。
四、又被告前於九十一年間，因施用第一級毒品海洛因及第二級毒品甲基安非他命案
    件，經臺灣高雄地方法院聲請本院裁定觀察、勒戒獲准，於九十二年一月十四日
    入所執行，嗣經評估有繼續施用傾向，復經本院裁定令入戒治處所施以強制戒治
    ，於九十二年三月二十六日入所執行，於九十二年十一月十七日停止處分執行，
    於九十三年二月十七日期滿未經撤銷，經臺灣高雄地方法院檢察署檢察官於九十
    三年二月二十五日以九十三年度戒毒偵字第一一八號為不起訴處分確定等情，有
    本院被告院內索引記錄卡、臺灣高等法院被告全國前案記錄表、臺灣高雄地方法
    院檢察署刑案資料查註記錄表、法務部在監在押資料表及前開不起訴處分書各一
    份在卷可查。是本件被告於九十三年二月九日為警查獲持有甲基安非他命供己施
    用之行為事實，無論依毒品危害防制條例於一月九日修正前或修正後之規定，均
    應為該不起訴處分之確定效力所及，公訴人於未有刑事訴訟法第二百六十條規定
    之條件下，再行提起本件訴訟，即有刑事訴訟法第三百零三條第四款之情形，自
    應為不受理之判決。
五、末查，扣案如附表四編號三至八所示之物，雖與被告施用第二級毒品有關，惟本
    院既就該被訴施用第二級毒品部分為不受理判決，自無從宣告沒收，應退回移案
    機關另外適法之處理。
據上論斷，應依刑事訴訟法第二百九十九條第一項前段、第三百零三條第四款，毒品
危害防制條例第四條第一項、第十八條第一項前段、第十九條第一項，刑法第十一條
、第二十八條、第五十六條、第五十九條，判決如主文。
本案經檢察官戊○○到庭執行職務。
中    華    民    國      九十三      年      十一      月     十二     日
                                  臺灣高雄地方法院刑事第十七庭
                                      審判長法  官  李  麗  珠
                                            法  官  陳  明  呈
                                            法  官  林  勇  如
右正本證明與原本無異。
如不服本判決，應於判決送達後十日內，向本院提出上訴狀。
                                            書記官  許  雅  惠
中    華    民    國      九十三      年      十一      月     十五     日
附錄本判決論罪之法條：
毒品危害防制條例第四條：
製造、運輸、販賣第一級毒品者，處死刑或無期徒刑；處無期徒刑者，得併科新臺幣
一千萬元以下罰金。
製造、運輸、販賣第二級毒品者，處無期徒刑或七年以上有期徒刑，得併科新臺幣七
百萬元以下罰金。
製造、運輸、販賣第三級毒品者，處五年以上有期徒刑，得併科新臺幣五百萬元以下
罰金。
製造、運輸、販賣第四級毒品者，處三年以上十年以下有期徒刑，得併科新臺幣三百
萬元以下罰金。
製造、運輸、販賣專供製造或施用毒品之器具者，處一年以上七年以下有期徒刑，得
併科新臺幣一百萬元以下罰金。
前五項之未遂犯罰之。
附表一
┌───┬─────┬─────┬─────┬─────┬────────┐
│編號  │時間      │地點      │毒品數量  │價格      │販賣方式        │
├───┼─────┼─────┼─────┼─────┼────────┤
│一    │九十三年一│高雄市三民│海洛因一小│新台幣一千│丁○○親自前往交│
│      │月中旬    │區○○街九│包        │元        │易，由丁○○交付│
│      │          │之三號附近│          │          │海洛因一包並收取│
│      │          │          │          │          │購買之金錢      │
├───┼─────┼─────┼─────┼─────┼────────┤
│二    │九十二年一│高雄市三民│海洛因一小│新台幣一千│丁○○親自前往交│
│      │月下旬    │區○○街九│包        │元        │易，由丁○○交付│
│      │          │之三號附近│          │          │海洛因一包並收取│
│      │          │          │          │          │購買之金錢      │
├───┼─────┼─────┼─────┼─────┼────────┤
│三    │九十二年二│高雄市三民│海洛因一小│新台幣一千│丁○○親自前往交│
│      │月上旬    │區○○街九│包        │元        │易，由丁○○交付│
│      │          │之三號附近│          │          │海洛因一包並收取│
│      │          │          │          │          │購買之金錢      │
└───┴─────┴─────┴─────┴─────┴────────┘
附表二
┌───┬─────┬─────┬─────┬─────┬────────┐
│編號  │時間      │地點      │毒品數量  │價格      │販賣方式        │
├───┼─────┼─────┼─────┼─────┼────────┤
│一    │九十三年二│高雄市左營│海洛因半錢│新台幣七千│由丁○○囑託某不│
│      │月四日下午│區○○街與│          │元        │知名之成年男子前│
│      │三點三十分│翠華街口  │          │          │往向前開地點交付│
│      │許        │          │          │          │海洛因半錢並收取│
│      │          │          │          │          │購買之金錢      │
└───┴─────┴─────┴─────┴─────┴────────┘
附表三
┌───┬───────────────────┬────────────┐
│編號：│扣案物品                              │鑑驗結果                │
├───┼───────────────────┼────────────┤
│一    │海洛因一包，警秤毛重六點九公克        │均為第一級毒品海洛因，驗│
├───┼───────────────────┤後合計淨重一二點０四公克│
│二    │海洛因一包，警秤毛重五點六公克        │                        │
└───┴───────────────────┴────────────┘
┌───┬───────────────────┬────────────┐
│三    │海洛因一包，警秤毛重零點六公克        │                        │
├───┼───────────────────┤                        │
│四    │海洛因一包，警秤毛重零點三公克        │                        │
└───┴───────────────────┴────────────┘
附表四
┌───┬───────────────────┬────────────┐
│編號：│扣案物品                              │鑑驗結果                │
├───┼───────────────────┼────────────┤
│一    │海洛因一包，警秤毛重十七點九公克      │均為第一級毒品海洛因，驗│
├───┼───────────────────┤後合計淨重二一點０七公克│
│二    │海洛因一包，警秤毛重四點二公克        │                        │
├───┼───────────────────┼────────────┤
│三    │甲基安非他命一包，警秤毛重一公克    │均為第二級毒品甲基安非他│
├───┼───────────────────┤命，驗後毛重合計二點五公│
│四    │甲基安非他命一包，警秤毛重一公克      │克                      │
└───┴───────────────────┴────────────┘
┌───┬───────────────────┬────────────┐
│五    │甲基安非他命一包，警秤毛重零點八公克  │                        │
├───┼───────────────────┤                        │
│六    │甲基安非他命一包，警秤毛重零點七公克  │                        │
├───┼───────────────────┤                        │
│七    │甲基安非他命一包，警秤毛重零點四公克  │                        │
├───┼───────────────────┤                        │
│八    │甲基安非他命一包，警秤毛重零點四公克  │                        │
├───┼───────────────────┼────────────┤
│九    │甲基安非他命吸食器二組                │甲基安非他命陽性反應    │
├───┼───────────────────┼────────────┤
│十    │電子秤二台                            │海洛因陽性反應          │
├───┼───────────────────┼────────────┤
│十一  │分裝杓二枝                            │無毒品反應              │
├───┼───────────────────┼────────────┤
│十二  │海洛因磚壓製器（內含千斤頂）一台      │海洛因陽性反應          │
└───┴───────────────────┴────────────┘
┌───┬───────────────────┬────────────┐
│十三  │行動電話一具（序號0000000000│使用門號為0000000│
│      │五八四二二）                          │五八七號                │
├───┼───────────────────┼────────────┤
│十四  │行動電話一具（序號0000000000│使用門號為0000000│
│      │六三四四）                            │二九八號              │
└───┴───────────────────┴────────────┘
